---
title: "ggVennDiagram 使用说明"
output: rmarkdown::html_vignette
vignette: >
  %\VignetteIndexEntry{ggVennDiagram tutorial in Chinese}
  %\VignetteEncoding{UTF-8}
---

```{r, include = FALSE}
knitr::opts_chunk$set(
  collapse = TRUE,
  comment = "#>",
  fig.width = 7,
  fig.asp = 0.618,
  fig.align = "center"
)
library(httr)
library(jsonlite)
library(dplyr)
library(ggplot2)
library(badger)
library(RColorBrewer)
```

`ggVennDiagram` 是一个用于绘制 Venn 图的 R 语言软件包。软件发布在 GitHub 和 CRAN 上面。
该软件是一个广受赞誉的易于使用的、跨平台的、直观的、可定制的韦恩图绘制工具，在开源软件网站
GitHub 上，已经获得了超过 100 个小星星。



```{r echo = FALSE, message=FALSE, warning=FALSE, fig.cap="广受好评的`ggVennDiagram`"}

url = 'https://api.github.com/repos/gaospecial/ggVennDiagram/stargazers'
header = 'application/vnd.github.v3.star+json'
response = lapply(1:2, function(i) {
  httr::GET(url, httr::accept(header), 
            authenticate("gaospecial",Sys.getenv("GITHUB_PAT")),
            user_agent("gaospecial"),
                     query = list(per_page = 100, 
                                  page = i))
})

content = lapply(response, httr::content, as = 'text')

star = lapply(content, function(x){
  fromJSON(x) %>%
    as_tibble()
  })
data = rbind_pages(star) %>%
  mutate(time = as.Date(starred_at),
         count = row_number())
ggplot(data, aes(x=time, y=count)) + 
  geom_line(size = 1) +
  geom_point(shape=21,size=3,fill="white")

```

在 CRAN 上面也已经被累计下载了 2 万多次了。

`r badge_cran_download("ggVennDiagram", type = "grand-total")`
`r badge_cran_release("ggVennDiagram", "green")`



`ggVennDiagram` 最早于 2019 年夏发布在作者的 GitHub 主页，后由 CRAN 收录。
2021 年，作者又系统调研了 R 环境中可用的 Venn 图绘制工具，博取众家之长，并增强了自己原有的特色和优势，
并发布为 1.1 版本。新版本的 `ggVennDiagram` 用起来更加方便，功能也更加强大，同时以后的扩展性也会非常好。


## 软件的安装


软件的安装与常规的 R 语言软件包相同。

如果要安装正式发布版，请使用下面的命令：

``` r
install.packages("ggVennDiagram")
```


如果要安装开发版，请使用下面的命令：

``` r
# install.packages("devtools")
devtools::install_github("gaospecial/ggVennDiagram")
```


## 使用示例

为了演示软件的使用，我们需要先生成一个示例数据：

```{r}
genes <- paste0("gene",1:1000)
set.seed(20210502)
gene_list <- list(A = sample(genes,100),
                  B = sample(genes,200),
                  C = sample(genes,300),
                  D = sample(genes,200))

library(ggVennDiagram)
```


### 设置集合标签的内容，颜色和大小

标签图层在最上面，不会被填充遮盖。但是如果是非常长的标签，可能会显示不完整。
此时只需要应用一个 `ggplot2` 函数即可。

```{r}
ggVennDiagram(gene_list, 
              category.names = c("a very long name","short name","name","another name"),
              set_color = c("red1","red2","red3","red4"),
              set_size = 6) +
  scale_x_continuous(expand = expansion(mult = .2))

```

### 显示区域中的成员

我们使用 `plotly` 对区域成员进行了可视化，现在鼠标悬停即可以查看区域成员。
同时，也支持将成员打印出来。

```{r}
ggVennDiagram(gene_list, 
              show_intersect = TRUE)
```

### 设定区域标签的内容、颜色和大小

```{r}
ggVennDiagram(gene_list, 
              label = "count", 
              label_color = "blue", 
              label_size = 4)
```

```{r}
ggVennDiagram(gene_list, 
              label = "both", 
              label_percent_digit = 1, 
              label_size = 3)
```

### 设定椭圆的边

```{r}
ggVennDiagram(gene_list, 
              edge_lty = "dashed", 
              edge_size = 1)
```

### 换一个配色

填充色映射到不同的区域中。

```{r}
ggVennDiagram(gene_list) + 
  scale_fill_distiller(palette = "RdBu")
```

线条颜色映射到不同的集合上。

```{r}
ggVennDiagram(gene_list) + 
  scale_color_brewer(palette = "Set1")
```

### 更多维度的 Venn 图

通过导入另一个 R 包 `venn` 中的数据集，将 5-7 维度的 Venn 图画法移植了过来。

```{r}
genes <- paste0("gene",1:1000)
set.seed(20210507)
x <- list(A = sample(genes,100),
          B = sample(genes,150),
          C = sample(genes,200),
          D = sample(genes,250),
          E = sample(genes,300),
          F = sample(genes,350),
          G = sample(genes,400))
```

由于是用的不规则多边形，所以这些 Venn 图可能辨别起来会比较费劲，但是乍看上去还是蛮漂亮的。

```{r}
ggVennDiagram(x, label = "none", edge_size = 2) + 
  scale_fill_distiller(palette = "RdBu")
ggVennDiagram(x[1:6], label = "none", edge_size = 2) + 
  scale_fill_distiller(palette = "RdBu")
ggVennDiagram(x[1:5], label = "none", edge_size = 2) + 
  scale_fill_distiller(palette = "RdBu")
```

### 自由定制

`ggVennDiagram` 将 Venn 图分为了 3 个部分，集合的标签，集合的边缘，集合的交叉，
分别称为 `setLabel`，`setEdge` 和 `region`。我们所做的主要工作是将繁琐的集合间计算
过程包装了起来（包括多边形区域的坐标及其对应成员的统计），并将计算的结果返回，
然后使用 `ggplot` 画图。

```{r}
venn <- Venn(gene_list)
data <- process_data(venn)
ggplot() +
  # 1. region count layer
  geom_sf(aes(fill = count), 
          data = venn_region(data)) +
  # 2. set edge layer
  geom_sf(aes(color = id), 
          data = venn_setedge(data), 
          show.legend = FALSE) +
  # 3. set label layer
  geom_sf_text(aes(label = name), 
               data = venn_setlabel(data)) +
  # 4. region label layer
  geom_sf_label(aes(label = count), 
                data = venn_region(data)) +
  theme_void()
```

对于熟悉 `ggplot` 作图的用户来说，他完全可以任意定制作图的格式。

```{r}
ggplot() +
  # change mapping of color filling
  geom_sf(aes(fill = id), 
          data = venn_region(data), 
          show.legend = FALSE) +  
  # adjust edge size and color
  geom_sf(color="grey", 
          size = 3, 
          data = venn_setedge(data), 
          show.legend = FALSE) +  
  # show set label in bold
  geom_sf_text(aes(label = name), 
               fontface = "bold", 
               data = venn_setlabel(data)) +  
  # add a alternative region name
  geom_sf_label(aes(label = name), 
                data = venn_region(data), 
                alpha = 0.5) +  
  theme_void()
```

新的 `ggVennDiagram` 更好用，更优雅。每一个绘制 Venn 图的朋友可能都会用得上。
